【裁判字號】    97,訴,1498
【裁判日期】    970430
【裁判案由】    毒品危害防制條例
【裁判全文】
臺灣板橋地方法院刑事判決              97年度訴字第1498號
公  訴  人  臺灣板橋地方法院檢察署檢察官
被      告  甲○○
上列被告因毒品危害防制條例案件，經檢察官提起公訴（97年度
毒偵字第2588號），被告於本院準備程序進行中就被訴事實為有
罪之陳述，並聽取當事人之意見後，經本院合議庭裁定由受命法
官獨任進行簡式審判程序，並判決如下：
    主  文
甲○○施用第一級毒品，累犯，處有期徒刑壹年。
扣案之注射針筒貳支均沒收。
    事  實
一、甲○○前因施用毒品案件，經臺灣士林地方法院以89年度毒
    聲字第453號裁定送觀察、勒戒後，認無繼續施用毒品之傾
    向，而於民國89年3月4日釋放出所，並經臺灣士林地方法院
    檢察署檢察官以89年度毒偵字第714號為不起訴處分確定。
    嗣於92年10月間再因施用毒品，經臺灣彰化地方法院以94
    年度毒聲字第489號裁定送觀察、勒戒後，因認有繼續施用
    毒品之傾向，由臺灣彰化地方法院檢察署檢察官以94年毒偵
    字第2436號提起公訴，經臺灣彰化地方法院94年訴字第1672
    號判處有期徒刑7月確定，嗣因符合中華民國96年罪犯減刑
    條例之減刑條件，再經同法院以96年聲減字第1547號減刑為
    有期徒刑3月15日，甫於96年10月30日縮刑期滿執行完畢（
    再犯本罪已構成累犯）。
二、詎甲○○仍不知悔改，未能戒除毒癮，復基於同時施用第一
    、二級毒品之同一犯意，於97年3 月2 日晚上11時至12時許
    間，在其友人陳明新（涉犯毒品案件，已另行偵辦）位於臺
    北縣板橋市○○街324 巷1 號2 樓之1 住處，以將海洛因與
    甲基安非他命混合摻水再以針筒注射之方式同時施用第一級
    毒品海洛因及第二級毒品甲基安非他命。嗣於97年3 月4 日
    上午8 時許，經警在上址查獲甲○○與陳明新（施用毒品案
    件另案偵辦），並扣得陳明新持有之海洛因1 包（淨重0.2
    公克，該部分海洛因1 包另行於陳明新毒品案件沒收銷燬）
    與甲○○所有預備供注射施用毒品所用之注射針筒2 支及不
    詳人士所有之注射針筒6 支、鏟管2 支、塑膠空袋2 包、吸
    食器2 個、電子磅秤1 個；再經警採集甲○○尿液檢體送驗
    呈鴉片類、安非他命類陽性反應，而查悉上情。
三、案經彰化縣政府警察局田中分局報請臺灣板橋地方法院檢察
    署檢察官偵查起訴。
    理  由
一、上開事實，業據被告甲○○於本院準備程序與審理時供承不
    諱。又被告於如事實欄第二段所述時地經警查獲後採尿檢驗
    結果，所採尿液含有鴉片類嗎啡、安非他命類甲基安非他命
    陽性反應一節，此有彰化縣政府警察局田中分局委託檢驗尿
    液代號與真實姓名對照認證單（代號：H-078）、詮昕科技
    股份有限公司濫用藥物尿液檢驗報告各1紙在卷足憑（偵查
    卷第18頁、34頁）。此外並扣得被告甲○○所有預備供注射
    上開毒品海洛因與甲基安非他命所用之注射針筒2支在卷可
    稽（偵查卷第28頁；即97年度保管字第1738號受押物品清單
    ；本院卷第31頁）與扣押物品目錄表1 紙及現場照片1 幀各
    在卷可證。綜上調查，本件事證確，被告犯行應堪認定。
二、查海洛因與甲基安非他命分別屬於毒品危害防制條例第2條
    第2項第1款、第2款所列之第1級毒品、第2級毒品，不得持
    有、施用，被告竟持之以施用，核其所為，係犯毒品危害防
    制條例第10條第1項之施用第一級毒品罪、同條例第10條第2
    項之施用第二級毒品罪。被告持有海洛因、甲基安非他命犯
    行，各為施用之高度行為所吸收，均不另論罪。
三、按有關甲基安非他命和海洛因可否由施用人予以同時併行吸
    食施用？同時施用是否會引起排斥乙節？依據行政院退除官
    兵輔導委員會臺北榮民總醫院函覆稱：一般而言，甲基安非
    他命或海洛因大多分開使用，但下列情況會有混用時候：1
    、有些海洛因使用者喜好加入甲基安非他命以增加其舒暢感
    ，2 、原先使用甲基安非他命者開始嚐試使用海洛因時，3
    、有些海洛因成癮者偶而會施用甲基安非他命來消除海洛因
    戒斷時出現之不舒服症狀，4 、有些海洛因被販毒者加入甲
    基安非他命以增加其重量。因此，在上述之第1 及第2 情況
    下，較為常見甲基安非他命和海洛因同時放在玻璃球內燒烤
    吸用，這兩種藥物同時施用不會引起排斥，甚至在欣快感方
    面有被加強的可能等語，有該醫院93年5 月11日北總內字第
    0930023372號函影本在卷足憑。經查：本件被告否認其有將
    前開第一級毒品海洛因與第二級毒品甲基安非他命分開使用
    之犯行，其於本院準備程序與審理時業已供承其本人係將第
    二級毒品甲基安非他命與第一級毒品海洛因混合摻水再以針
    筒注射之方式同時施用第一級毒品海洛因及第二級毒品甲基
    安非他命等語在卷（本院卷第25頁、33頁）；而公訴人亦無
    法舉證證明被告於上開事實欄第二段所述之時地，係將第一
    級毒品海洛因與第二級毒品甲基安非他命分開使用，自不得
    僅憑上開濫用藥物尿液檢驗報告中因均含有鴉片類嗎啡陽性
    反應與甲基安非他命類陽性反應，即遽論被告係於上開事實
    欄第二段所述時、地係分開施用第一級毒品海洛因與第二級
    毒品甲基安非他命。故由上揭文獻說明，顯見被告所稱其係
    將第二級毒品甲基安非他命與第一級毒品海洛因混合摻水再
    以針筒注射之方式同時施用第一級毒品海洛因及第二級毒品
    甲基安非他命等情，應可採信。是被告於前開事實欄第二段
    所述時、地同時施用第一級毒品海洛因與第二級毒品甲基安
    非他命之行為，應依想像競合犯規定，論以罪名較重之施用
    第一級毒品海洛因罪。公訴人起訴書認被告所為，係分別犯
    毒品危害防制條例第10條第1項、第2項之施用第一級毒品罪
    與第二級毒品罪，犯意各別，應依數罪併合處罰云云，尚有
    誤會，併予敘明。查被告有如事實欄第一段所載犯罪前科及
    刑之執行情形，有臺灣高等法院被告前案紀錄表1紙在卷足
    憑，其於受有期徒刑執行完畢後，5年內故意再犯本件有期
    徒刑以上之罪，應依刑法第47條第1項規定論以累犯，並加
    重其刑。爰審酌被告曾已因施用毒品案件受觀察勒戒及刑事
    判決之處分，有臺灣高等法院被告前案紀錄表乙紙在卷可稽
    ，其仍未戒斷其施用毒品之惡習，竟再犯本件施用上開毒品
    犯行，顯見其不思悔改，兼衡其犯後業已坦承犯行，態度尚
    稱良好等一切情狀，量處如主文所示之刑，以資懲儆。
四、扣案之其中注射針筒2 支，係被告甲○○所有預備供其施用
    上揭毒品所用之物，業據被告供明在卷，爰依刑法第38條第
    1 項第2 款規定沒收。至於扣案之第一級毒品海洛因1 包（
    井重0.2 公克）係同案在場之陳明新所有，業據陳明新於警
    詢中供明在卷（偵查卷第6 頁正、反面），自應於陳明新所
    犯毒品罪案件沒收銷燬；至於其餘扣案之注射針筒6 支、鏟
    管2 支、塑膠空袋2 包、吸食器2 個、電子磅秤1 個等物，
    因被告否認為其所有之物，因非屬違禁物，且無法證明確為
    被告所有，故上開其餘物品爰不另為沒收之諭知，附此說明
    。
據上論斷，應依刑事訴訟法第299條第1項前段、第273條之1第1
項、毒品危害防制條第10條第1 項、第2 項，刑法第11條前段、
第55條、第47條第1 項、第38條第1 項第2 款，判決如主文。
本案經檢察官連思藩到庭執行職務。
中    華    民    國    97    年    4     月    30    日
                    刑事第二庭  法  官 陳坤地
上列正本證明與原本無異。
如不服本判決，應於送達後十日內敘明上訴理由，向本院提出上
訴狀。
                                書記官 林壯隆
中    華    民    國    97    年    5     月    2     日
附錄本案論罪科刑法條全文：
毒品危害防制條例第10條
施用第一級毒品者，處 6 月以上 5 年以下有期徒刑。
施用第二級毒品者，處 3 年以下有期徒刑。


司法院資訊處製作；財團法人民間司法改革基金會備份。
